臺灣高等法院民事判決
109年度勞上易字第148號
上  訴  人  台灣電力股份有限公司

法定代理人  楊偉甫  
訴訟代理人  趙偉程律師
被  上訴人  巫崇棠  
            莊忠勇  

            陳昌賢  
            宋瑞永  
            吳株城  
            蔡冬獻  
共      同
訴訟代理人  葉錦郎律師
上列當事人間請求給付退休金差額事件，上訴人對於中華民國10
9年11月2日臺灣臺北地方法院109年度勞訴字第273號第一審判決
提起上訴，本院於110年4月13日言詞辯論終結，判決如下：
    主      文
上訴駁回。
第二審訴訟費用由上訴人負擔。
    事實及理由
一、被上訴人主張：伊等分別自如原判決附表二（下稱系爭附表
    ）「服務年資起算日期」欄所示日期起受僱於上訴人，皆為
    派用人員，並各於系爭附表所示「退休日期」退休，伊等之
    退休事項應適用經濟部所屬事業人員退休撫卹及資遣辦法（
    下稱退撫辦法）辦理。而伊等受僱期間，上訴人係採24小時
    三班制輪流作業，日班為上午8時至下午4時，小夜班為下午
    4時至深夜12時，大夜班為深夜12時至翌日上午8時，各班工
    作性質均相同，僅服勤時間不同，被上訴人均按輪值大、小
    夜班而分別發給新臺幣（下同）400元、250元夜點費，由實
    際到班輪值之人員領取，若有調職代班或請假，則歸代班人
    領取，顯與勞工提供勞務行為有對價關係，為伊等於固定常
    態工作中可得支領之給與，屬經常性給付，應為平均工資之
    一部。詎上訴人核發伊等退休金時，未將夜點費納入平均工
    資計算，致有如附表「應補發退休金」欄所示之差額尚未給
    付，自應予補發。爰依勞動基準法（下稱勞基法）第84條及
    修正前退撫辦法第6條、現行退撫辦法第9條、臺灣省工廠工
    人退休規則（下稱退休規則）第9條規定，請求上訴人給付
    被上訴人各如系爭附表「應補發退休金」欄所示之金額，並
    各自系爭附表「利息起算日」欄所示之日起至清償日止，按
    週年利率5％計算之利息。   
二、上訴人則以：伊為經濟部所屬國營事業，依國營事業管理法
    規定及行政院命令實施用人費率單一薪給制，即人員從事工
    作之報酬業於所支領之基本薪給充分反映；且夜點費乃伊體
    恤輪班人員發給購買點心之福利，為恩惠性給與，非勞務對
    價，不屬工資，不得列入平均工資計算。另被上訴人均為派
    用人員，就其退休事項應適用公務員法令，應依退撫辦法、
    退撫辦法作業手冊辦理，而夜點費未符合作業手冊關於平均
    工資之定義，且未經經濟部核定准列計，即不得列入平均工
    資計算，並無勞基法適用之餘地。縱認夜點費屬工資，應僅
    輪班人員加發初夜點心費及深夜點心費部分得列入平均工資
    計算，且至多僅能於計算被上訴人適用勞基法施行後年資之
    退休金給與時，將之列入平均工資計算等語，資為抗辯。
三、原審為被上訴人全部勝訴之判決，並為准假執行、附條件免
    假執行之宣告。上訴人不服，提起上訴，聲明：㈠原判決廢
    棄。㈡被上訴人在第一審之訴及假執行之聲請均駁回。被上
    訴人則答辯聲明：上訴駁回。
四、兩造不爭執事項（見本院卷第92-93頁）：
  ㈠被上訴人均曾任職於上訴人，為上訴人臺北供電區營運處員
    工，皆為上訴人之派用人員，屬勞基法第84條規定之公務員
    兼具勞工身分者。
  ㈡被上訴人之任職起始日、退休日及退休基數各如系爭附表「
    服務年資起算日期」、「退休日期」、「退休金基數（個）
    」欄所示。
  ㈢被上訴人退休前3個月、6個月領取之夜點費平均金額如系爭
    附表「平均夜點費」欄所示。
  ㈣上訴人係採24小時全天連續作業，分為日班、小夜班、大夜
    班輪班作業，各班工作性質相同、服勤時間不同，被上訴人
    之工作均需輪班。
  ㈤上訴人按實際輪值員工發給之大、小夜點費，自92年1月起，
    小夜班夜點費每次250元（含初夜75元、加發初夜175元)、
    大夜班夜點費每次400元（含深夜150元、加發深夜250元)，
    由實際輪班或代班人領取，夜點費每人每日金額相同，不因
    員工作業種類、年資、職級等而有差異。
  ㈥被上訴人之退休事項應適用公務員法令，所適用之法令為退
    撫辦法。
  ㈦上訴人對於系爭附表「應補發退休金」之計算結果不爭執。 
五、被上訴人主張夜點費應納入平均工資計算退休金，依勞基法
    第84條及修正前之退撫辦法第6條、現行退撫辦法第9條、退
    休規則第9條規定，上訴人應給付其等各如系爭附表「應補
    發退休金」欄所示本息，為上訴人否認，並以前詞置辯。兩
    造爭點為：㈠夜點費是否為工資？㈡被上訴人於勞基法施行前
    之退休金基數可否乘以其退休前3個月平均夜點費計算請求
    上訴人補發退休金？㈢被上訴人依勞基法第84條及修正前退
    撫辦法第6條、現行退撫辦法第9條、退休規則第9條規定，
    請求上訴人給付如系爭附表「應補發退休金」欄所示金錢，
    是否有理由？
  ㈠夜點費是否為工資？
  ⒈按勞基法第84條前段規定：「公務員兼具勞工身分者，其有
    關任（派）免、薪資、獎懲、退休、撫卹及保險（含職業災
    害）等事項，應適用公務員法令之規定」。所稱公務員兼具
    勞工身分者，係指依各項公務員人事法令任用、派用、聘用
    、遴用而於同法第3條所定各業從事工作獲致薪資之人員。
    勞基法施行細則第50條前段定有明文。查被上訴人均曾任職
    於上訴人，為上訴人臺北供電區營運處員工，皆為上訴人之
    派用人員，為兩造不爭；則被上訴人應屬勞基法第84條規定
    之公務員兼具勞工身分者，其退休事項，應適用公務員法令
    之規定。次按，國營事業管理法第33條規定：「國營事業人
    員之進用、考核、退休、撫卹、資遣及其他人事管理事項，
    除法律另有規定外，由國營事業主管機關擬訂辦法，報請行
    政院核定」，退撫辦法第1條則明定：「本辦法依國營事業
    管理法第33條規定訂定之」。是被上訴人之退休事項依勞基
    法第84條前段規定，應適用退撫辦法。再按，退撫辦法所稱
    基數，係指計算事由發生時1個月平均工資。平均工資依勞
    基法有關規定辦理。修正前後退撫辦法第3條均有明文。從
    而，與被上訴人退休事項有關之平均工資計算，依勞基法第
    84條前段規定，應適用退撫辦法，且關於平均工資之計算，
    依修正前後退撫辦法第3條規定，均應依勞基法有關規定辦
    理。
  ⒉上訴人雖抗辯退撫辦法作業手冊已就平均工資予以定義，即
    僅限於單一薪給、延長工時工資及由經濟部核定准併入平均
    工資計算之經常性給與，修正前退撫辦法第3條及第6條規定
    之目的，僅在廢除先前相關員工退休時所適用之「保留年資
    加乘結算」及「公提儲金百分比」等制度，均著重於採用勞
    基法之基數制度與基數如何計算，不得依勞基法規定認定夜
    點費是否屬於工資等語。但查：
  ⑴經濟部109年3月21日經人字第00000000000號函記載：「本部
    為規範所屬事業人員退休、撫卹及資遣事項，前於64年5月2
    6日訂定發布退撫辦法。復查本部前參照勞基法第55條及同
    法施行細則第28條之規定，將退休金給與標準改採基數並按
    平均工資計算（即退撫辦法第3條規定），原有保留年資給
    與及公提儲金制度廢除，並於80年2月8日修正發布在案（生
    效日期追溯至79年7月1日）」等語（見本院卷第123頁）。
    退撫辦法作業手冊壹、前言記載：「一、緣起…依勞基法第8
    4條規定本部所屬事業員工中公務員兼具勞工身分者（即派
    用之職員）之退休、撫卹應適用公務員法令之規定，而純勞
    工（即…）之退休撫卹（含職業災害）則依勞基法有關規定
    辦理；致使本部所屬事業職、工員適用兩套不同退撫制度，
    造成職、工員之退撫給與失衡情形，本部為解決此一失衡現
    象，前經報奉行政院以…函核准提高公務員兼具勞工身分者
    之公提儲金百分比及加成發給保留年資結算給與以為因應。
    『惟上述平衡方案執行結果，職員之退撫制度仍與工員不一
    致，致各事業職員與公會仍不斷訴求職員退輔標準應與工員
    一致。本部為徹底解決此一重大困擾問題，爰參照勞基法之
    規定修訂退撫辦法』。二、本辦法修正內容…㈡退休金給與標
    準：參照勞基法第55條及其施行細則第28條之規定，採基數
    並按平均工資計算，原有保留年資給與及公提儲金制廢除（
    條文第3條、第6條）」、貳、工資與平均工資則記載：「一
    、工資，依據勞基法第2條第3款之規定，所謂工資係指勞工
    因工作而獲得之報酬，包括工資、薪金及按計時、計日、計
    月、計件以現金或實物等方式給付之獎金、津貼及其他任何
    名義之經常與均屬之」（見原審卷第153-155頁），可見經
    濟部係為使派用人員與純勞工之退休撫卹事項一致，而參照
    勞基法規定制訂退撫辦法，並廢除保留年資給與及公提儲金
    制度，退撫辦法作業手冊並說明所謂工資，依勞基法規定。
    且按，退撫辦法第3條明文規定：「平均工資」依勞基法有
    關規定辦理；且勞基法第2條第4款規定之平均工資，係指：
    計算事由發生之當日前6個月內所得工資（即勞基法第2條第
    3款所定工資）總額除以該期間之總日數所得之金額，則依
    文義，退撫辦法第3條規定平均工資依勞基法有關規定辦理
    ，亦非僅適用勞基法規定之平均工資計算式，而應尚包含勞
    基法有關工資之定義。
  ⑵至於退撫辦法作業手冊關於平均工資固另記載：「平均工資
    係計算退休金、資遣費及職業災害補償金（含撫卹金）之基
    準，其定義在勞基法第2條第4款雖已有規定，惟在實際作業
    時，對於平均工資之種類與有關之規定，應有進一步詳細瞭
    解之必要，爰分述如下：㈠計算平均工資之經常性給與：目
    前各機構人員之（薪）工資，除單一薪給、延長工作時間工
    資（超時工作報酬、加班費均屬之，以下同）及經本部核定
    准併入平均工資計算之經常性給與者（如附件貳之一）外，
    其餘項目不予列入平均工資計算，如確認應列入平均工資者
    應詳述理由，報經本部核可後始得併計」，附件貳之一則未
    將夜點費列入給與項目（見原審卷第155、156、158頁）；
    然退撫辦法既係為使派用人員與純勞工之退休撫卹事項一致
    ，而參照勞基法規定制訂，退撫辦法作業手冊並明確說明所
    謂工資係依據勞基法之規定認定，前述退撫辦法作業手冊中
    關於平均工資部分之說明，即：僅將單一薪給、延長工作時
    間工資及經濟部核定准併入平均工資計算之經常性給與者計
    入部分，即與退撫辦法規範目的及其所述工資定義不甚相符
    。況74年2月27日公布施行勞基法施行細則第10條第9款將「
    差旅費、差旅津貼、交際費、點心費及誤餐費等」排除於「
    經常性給與」外之故；惟該款所指點心費，應限於雇主體恤
    夜間輪班工作之勞工，不固定給與購買點心之費用；且勞基
    法施行細則於94年6月14日修正時，已將有關點心費及誤餐
    費非屬經常性給與之規定刪除，其修正理由為：「鑒於事業
    單位迭有將『輪班津貼』或『夜勤津貼』等具有工資性質之給付
    ，以『點心費』或『誤餐費』名義發放，以減輕雇主日後平均工
    資之給付責任，實有欠妥，爰修正刪除勞基法施行細則第10
    條第9款之『點心費』或『誤餐費』規定，嗣後有關點心費及誤
    餐費是否為工資，應依該法第2條第3款規定及上開原則，個
    案認定」等語，即以點心費名目所為給付是否具有工資性質
    ，仍應依勞基法第2條第3款規定認定，於實際個案認定，而
    非僅以名目為斷。是以，本件尚難以退撫辦法作業手冊關於
    平均工資之記載，逕認修正前後退撫辦法第3條規定之平均
    工資應以退撫辦法作業手冊認定，而不以退撫辦法規定之內
    容，依勞基法關於工資之規定認定。
  ⑶從而，上訴人抗辯退撫辦法作業手冊已就平均工資予以定義
    ，退撫辦法第3條、修正前退撫辦法第6條規定著重於採用勞
    基法之基數制度與基數如何計算，與平均工資無關云云，有
    關夜點費是否為工資應按退撫辦法作業手冊認定，而非勞基
    法規定認定云云，難認有據。
  ⒊按勞基法第2條第4款規定：「平均工資：謂計算事由發生之
    當日前6個月內所得工資總額除以該期間之總日數所得之金
    額」。又工資係勞工因工作而獲得之報酬，包括工資、薪金
    及按計時、計日、計月、計件以現金或實物等方式給付之獎
    金、津貼及其他任何名義經常性給與均屬之。同條第3款定
    有明文。故所謂工資，應屬「勞務之對價」及「經常性之給
    與」，至於其給付名稱為何，則非所問（最高法院92年度台
    上字第2108號判決意旨參照）。準此，事業單位發給夜點費
    是否屬於工資，即應依一般社會交易之健全觀念，判斷是否
    具備勞工因提供勞務而由雇主獲致對價之「勞務對價性」，
    及有無於固定常態工作中可取得而具有制度上經常性之「經
    常性給與」要件。經查，被上訴人須依上訴人排班從事24小
    時3班固定輪值工作，各班工作性質相同，僅服勤時間不同
    ；及上訴人依被上訴人輪值大、小夜班時段及次數發給夜點
    費，自92年1月1日起小夜班夜點費每次250元、大夜班夜點
    費每次400元，夜點費每人每次金額相同，不因作業種類、
    年資、職級而有差異等情，為兩造不爭（見不爭執事項㈣、㈤
    ）。則以被上訴人任職上訴人期間輪值大、小夜班為常態性
    工作，每次輪值即可獲得固定數額之夜點費，該費用核屬輪
    值工作可取得之給與，於制度上具有經常性。上訴人雖不區
    分輪值人員薪資高低、工作內容及職級等不同，統一發給相
    同金額，惟夜點費既為輪值大、小夜班人員依輪值次數所得
    領取，顯與被上訴人提供勞務密切相關，且夜間輪值不利生
    活及健康，上訴人基於事業性質對工作時間特殊之輪值人員
    增加夜點費給付，即屬提供勞務之對價。是以，夜點費在上
    訴人之薪給制度上，已為輪值人員常態性提供勞務可經常取
    得之對價，符合「勞務對價性」及「經常性給與」之要件，
    被上訴人主張夜點費屬於工資，堪可採信。
  ⒋上訴人雖抗辯：伊依國營事業管理法第14條規定及行政院命
    令實施用人費率單一薪給制度，即人員從事工作之報酬業於
    所支領之基本薪給充分反應，夜點費源於伊為體恤輪班人員
    及非輪班人員，自日治時期起支給出勤人員之初夜點心費、
    深夜點心費，原係發放實物，嗣於64年間，因報銷手續繁瑣
    ，改發放現款，且非輪值人員亦得領取一般深夜點心費75元
    及一般深夜點心費150元，其性質上為恩惠性措施合意，勞
    雇雙方已合意將夜點費排除於工資範疇等語，並提出上訴人
    公司（43）管人字第0175號通知、（50）管人字第3300號通
    知、電人一字第64060321、64020079號函為證（見原審卷第
    141-145頁）。惟依勞基法第2條第3款規定，勞工因工作獲
    得之報酬，不論以現金或實物方式給付，其為經常性給與者
    ，均屬工資。上訴人發給之夜點費因符合「勞務對價性」及
    「經常給與性」而屬工資，已如前述，自不因上訴人原發給
    實物，後改為發給現金，或稱之為「餐費」、「點心費」或
    「餐點費」，上訴人以預算科目「值班誤餐費」編列，即變
    異其性質，亦不因上訴人發給非輪值人員一般初夜點心費及
    一般深夜點心費即得異其認定。又基於公平原則，不得因上
    訴人所發前揭函文曾記載「餐點費…直接記入非固定薪給資
    料月報表」等語，及以附表將點心費列在「甲式非固定薪給
    」欄位未經被上訴人表示反對，即認其默示同意夜點費不計
    入平均工資。此外，上訴人復未能舉證證明被上訴人曾同意
    夜點費不屬工資範疇，其抗辯兩造合意夜點費非屬工資云云
    ，自屬無據。又國營事業管理法第14條雖規定：「國營事業
    應撙節開支，其人員待遇及福利，應由行政院規定標準，不
    得為標準以外之開支」，然同法第33條亦規定國營事業人員
    之退休事項，由國營事業主管機關擬訂辦法，報請行政院核
    定；本件經濟部已依前開授權訂定退撫辦法，並報請行政院
    核定，該辦法第3條則規定平均工資應依勞基法規定辦理，
    而被上訴人領取之夜點費為勞基法所定工資，已如前述，將
    該夜點費列為平均工資計算基礎而計支退休金，亦非國營事
    業管理法第14條所謂不得為之標準以外開支。是以，上訴人
    前揭所辯，自非足採。
  ⒌上訴人又抗辯：伊於77年間考量輪班人員長期於初夜、深夜
    輪班之辛勞，於「一般初夜點心費」及「一般深夜點心費」
    外，另給與「加發初夜點心費」及「加發深夜點心費」，若
    認定夜點費應計入平均工資，亦應僅將加發部分（即加發初
    夜點心費175元及加發深夜點心費250元）計入平均工資等語
    。然查，上訴人所謂一般與加發之區別，實係依夜點費發給
    之歷史演進軌跡，以其中77年間增額發給為分水嶺，依該次
    增額前後原有或新增之細目而劃分，此見夜點費歷次調整情
    形表即明（見本院卷第65頁），而不論上訴人賦予夜點費細
    目為加發或一般，均因長久依循固定標準對於輪值夜班人員
    發給而具有制度性，且審諸發給之制度目的，依照社會一般
    通念判斷，皆具有勞務對價性及給與經常性，而屬工資範疇
    ，此不因上訴人發給非值勤人員一般初夜點心費及一般深夜
    點心費而得異其認定，已如前述，則上訴人辯稱一般夜點費
    ，不應列入平均工資計算云云，自無可採。
  ㈡被上訴人於勞基法施行前之退休金基數可否乘以其退休前3個
    月平均夜點費計算請求上訴人補發退休金？
  ⒈被上訴人主張依修正前退撫辦法第6條、現行退撫辦法第9條
    規定，於依退休規則第9條規定計算退休金時，應以含夜點
    費之平均工資計付，上訴人則抗辯依勞基法第84條之2規定
    ，適用勞基法前之工作年資，其退休金給與標準依當時法令
    規定，且94年6月14日前，勞基法施行細則第10條第9款明文
    排除夜點費為經常性給與，故計算被上訴人受雇於勞基法施
    行前年資之退休金時，不應將夜點費計入等語。
  ⒉經查，修正前後退撫辦法第3條均規定平均工資依勞基法相關
    規定辦理。且被上訴人年資均跨越勞基法施行前後，其在勞
    基法施行前之工作年資及退休金，依勞基法第84條之2規定
    ，應按其在勞基法施行前之工作年資，依退休規則規定計算
    ，修正前退撫辦法第6條、現行退撫辦法第9條亦有相同內涵
    之規定。而此所涉工資，依退休規則第10條第2項規定，應
    依工廠法施行細則第4條之規定。又工廠法施行細則第4條規
    定：「本法所稱工資係指工人因工作而獲得之報酬。不論以
    工資、薪金、津貼、獎金或其他任何名義按計時、計日、計
    月、計件給與者均屬之」，對照勞基法第2條第3款所規定：
    「工資：謂勞工因工作而獲得之報酬；包括工資、薪金及按
    計時、計日、計月、計件以現金或實物等方式給付之獎金、
    津貼及其他任何名義之經常性給與均屬之」；可知退休規則
    及勞基法所定之工資，內涵相同。是依被上訴人在勞基法施
    行前年資計算退休金，上訴人所為給與如具有「勞務對價性
    」與「經常性給與」，均屬工資。而上訴人發給之夜點費具
    有勞務對價性，且為經常性給與，業已認定如前，則適用勞
    基法第84條、第84條之2、退撫辦法第3條、第9條、退休規
    則第10條第2項、工廠法施行細則第4條規定結果，亦屬工資
    ，應計入平均工資為退休金計算基礎。是被上訴人上開主張
    可採，上訴人此部分所辯，不足為採。
  ㈢被上訴人依勞基法第84條及修正前退撫辦法第6條、現行退撫
    辦法第9條、退休規則第9條第1款規定，請求上訴人給付如
    附表應補發退休金欄所示金錢，是否有理由？ 
  ⒈按修正前退撫辦法第6條、現行退撫辦法第9條均規定：派用
    人員退休金按其在勞基法施行前後之工作年資，分別依退休
    規則及勞基法之規定計算。其在15年以內之工作年資，每滿
    1年給與2個基數；超過15年之工作年資，在勞基法施行前者
    ，每滿1年給與半個基數，最高給與35個基數，超過之工作
    年資不予計算，在勞動基準法施行後者，每滿1年給與1個基
    數。其剩餘年資未滿半年者，以半年計，滿半年者，以1年
    計。但其在勞基法施行前後之工作年資，合計退休金最高給
    與45個基數為限。退休規則第9條第1款、第10條第1項第1款
    則規定：「工人退休金之給與規定如左：一、依第5條規定
    自願退休之工人及依第6條規定命令退休之工人，工作年資
    滿15年者，應由工廠給與30個基數之退休金，工作年資超過
    15年者，每逾1年增給半個基數之退休金，其賸餘年資滿半
    年者以1年計算，未滿半年者不計，合計最高以35個基數為
    限」、「退休金基數之計算方式如左：一、按月支薪者，以
    核准退休前3個月平均工資所得為準」。勞基法第55條第1項
    第1款、第2項則規定：「勞工退休金之給與標準如下：按其
    工作年資，每滿1年給與2個基數。但超過15年之工作年資，
    每滿1年給與1個基數，最高總數以45個基數為限」、「前項
    第1款退休金基數之標準，係指核准退休時1個月平均工資」
    。
  ⒉夜點費屬勞基法第2條第3款所定工資，上訴人計算被上訴人
    之退休金時，應依勞基法第84條前段適用修正前後退撫辦法
    第3條規定，將夜點費列為平均工資計算基礎，已認定如前
    。而被上訴人任職於上訴人期間均跨越73年8月1日勞基法施
    行前後，被上訴人主張其服務年資起算日及退休日期分別如
    系爭附表所示，且被上訴人主張其依前揭規定，將系爭附表
    所列退休前3個月平均夜點費數額與退休前6個月平均夜點費
    數額分別計入平均工資計算後，其等各得請求上訴人補發如
    附表「應補發退休金」欄所示之系爭退休金差額，上訴人就
    夜點費如應計入平均工資，則退休金差額數額如附表所示，
    並無爭執（見不爭執事項㈦）。是被上訴人巫崇棠、莊忠勇
    、陳昌賢、宋瑞永、蔡冬獻依勞基法第84條前段、修正前退
    撫辦法第6條規定，被上訴人吳株城依勞基法第84條前段、
    現行退撫辦法第9條規定各請求上訴人給付如系爭附表「應
    補發退休金」欄所示之金額，即屬有據。
  ⒊ 按勞工退休金之給付，雇主應於勞工退休之日起30日內給付
    之。給付有確定期限者，債務人自期限屆滿時起，負遲延責
    任。遲延之債務，以支付金錢為標的者，債權人得請求依法
    定利率計算之遲延利息。應付利息之債務，其利率未經約定
    ，亦無法律可據者，週年利率為5%。勞基法第55條第3項前
    段及民法第229條第1項、第233條第1項、第203條分別定有
    明文。查，上訴人未於系爭附表「退休日期」欄所示之日起
    30日內給付被上訴人如系爭附表「應補發退休金」欄所示退
    休金，則被上訴人依上開規定，自並得請求上訴人給付自系
    爭附表「利息起算日」欄所示之日起之法定遲延利息。
六、綜上所述，被上訴人巫崇棠、莊忠勇、陳昌賢、宋瑞永、蔡
    冬獻依勞基法第84條前段、修正前退撫辦法第6條規定，被
    上訴人吳株城依勞基法第84條前段、現行退撫辦法第9條規
    定，請求上訴人給付如系爭附表「應補發退休金」欄所示退
    休金，及自系爭附表「利息起算日」欄所示之日起至清償日
    止，按週年利率5％計算之利息，為有理由，應予准許。原審
    所為上訴人敗訴之判決，並無不合。上訴論旨指摘原判決不
    當，求予廢棄改判，為無理由，應駁回其上訴。
七、本件事證已臻明確，兩造其餘之攻擊或防禦方法及所用之證
    據，經本院斟酌後，認為均不足以影響本判決之結果，爰不
    逐一論列，附此敘明。
八、據上論結，本件上訴為無理由。依民事訴訟法第449條第1項
    、第78條，判決如主文。
中　　華　　民　　國　　110 　年　　4 　　月　　27　　日
                  勞動法庭
                        審判長法  官  李慈惠
                              法  官  謝永昌
                              法  官  趙雪瑛
正本係照原本作成。
不得上訴。
中　　華　　民　　國　　110 　年　　4 　　月　　27　　日
　　　　　　　　　　　　　    書記官  郭晋良